【裁判字號】    98,易,1665
【裁判日期】    980731
【裁判案由】    竊盜等
【裁判全文】
臺灣板橋地方法院刑事判決              98年度易字第1665號
公  訴  人  台灣板橋地方法院檢察署檢察官
被      告  乙○○
選任辯護人  謝國允律師
上列被告因竊盜等案件，經檢察官提起公訴（九十八年度偵字第
一四０四四號），被告於本院審理時就被訴事實為有罪之陳述，
經本院裁定改依簡式審判程序審理，判決如下：
    主      文
乙○○犯如附表所示之罪，各處如附表所示之刑，應執行有期徒
刑陸月，如易科罰金，以新台幣壹仟元折算壹日，扣案星巴克隨
行卡壹張沒收。
    事      實
一、乙○○前曾於民國九十五年間，因竊盜案件，經台灣桃園地
    方法院檢察署檢察官為緩起訴處分確定。詎仍不知警惕，因
    租屋在台北縣板橋市○○○路○段一四四巷八二號一二樓二
    ０七室，竟意圖為自己不法之所有，基於竊盜之犯意，先後
    為下列犯行：
（一）先於九十八年四月底某日下午某時許，行經台北縣板橋市
      ○○○路二段一四四巷八二號一二樓一０五室甲○○承租
      雅房住處前，見四下無人，認有機可乘，竟持其所有之卡
      片（星巴克隨行卡）一張，插入該寢室門縫內打開門鎖，
      無故啟門侵入甲○○住處，竊取甲○○所有之牛仔褲一條
      ，得手後旋即逃逸。
（二）復於九十八年五月十四日凌晨四時二十五分許，再度以其
      所有之卡片（星巴克隨行卡），以同一方式侵入甲○○前
      開住處，著手搜尋財物欲行竊時，為甲○○發覺驚叫而不
      遂，嗣於逃離現場之際，為同棟建物住戶王漢聲攔阻，報
      警處理，扣得上開牛仔褲一條及卡片（星巴克隨行卡）一
      張，始循線查悉上情。
二、案經甲○○訴由台北縣政府警察局板橋分局報告台灣板橋地
    方法院檢察署檢察官偵查起訴。
    理      由
一、本案被告乙○○所犯係死刑、無期徒刑、最輕本刑為三年以
    上有期徒刑以外之罪，且非高等法院管轄之第一審案件，其
    於本院審理時就被訴事實為有罪之陳述，經本院告知簡式審
    判程序之旨，並聽取公訴人、被告、辯護人之意見後，裁定
    改行簡式審判程序，合先敘明。
二、上揭事實，業據被告於本院審理時坦承不諱，並經證人甲○
    ○、王漢聲等人於警詢及偵查時證述屬實，復有扣案卡片、
    查獲照片、贓物認領保管單等件在卷可稽，足證被告自白核
    與事實相符，堪以採信。本案事證明確，被告犯行，洵堪認
    定。
三、論罪部分：
（一）核被告如附表編號一部分所為，係犯刑法第三百零六條第
      一項之無故侵入住宅罪、三百二十條第一項之竊盜罪。被
      告基於單一侵入住宅竊盜之犯意，以一行為觸犯上開二罪
      名，為想像競合犯，應從一重之竊盜罪處斷。
（二）另核被告如附表編號二部分所為，則係犯刑法第三百二十
      一條第二項、第一項第一款之於夜間侵入住宅竊盜未遂罪
      。被告著手於加重竊盜犯罪之實行而不遂，為未遂犯，爰
      依刑法第二十五條規定減輕其刑。
（三）至被告所犯上開二罪，犯意各別、時地有異，應予分論併
      罰。
四、爰審酌被告之素行、身心狀況（罹有疑似強迫症、憂鬱性疾
    患，有高雄醫學大學附設中和紀念醫院診斷證明書附卷為證
    ），犯罪之動機、目的、手段、竊取財物之價值，業經追回
    失物返還被害人，及犯罪後坦承犯行，態度尚屬良好等一切
    情狀，分別量處如主文所示之刑，並諭知如易科罰金之折算
    標準，暨定其應執行之刑，及諭知如易科罰金之折算標準，
    以示懲儆。
據上論斷，應依刑事訴訟法第二百七十三條之一第一項、第二百
九十九條第一項前段，刑法第三百零六條第一項、第三百二十條
第一項、第三百二十一條第二項、第一項第一款、第五十五條、
第二十五條、第四十一條、第五十一條第五款，刑法施行法第一
條之一，判決如主文。
本案經檢察官陳豐年到庭執行職務。
中    華    民    國    98    年    7     月    31    日
                  刑事第十八庭  法  官  林鈺琅
以上正本證明與原本無異。
如不服本判決，應於收受送達後10日內，向本院提出上訴狀，並
應敘述具體理由；其未敘述上訴理由者，應於上訴期間屆滿後20
日內，向本院補提理由書（均須按他造當事人之人數附繕本），
「切勿逕送上級法院」。
                                書記官  林蔚然
中    華    民    國    98    年    7     月    31    日
附表：
┌──┬──────────┬───────────────┐
│編號│  被 訴 事 實       │    主                文      │
├──┼──────────┼───────────────┤
│ 一 │於98年4 月底某日，持│竊盜，處有期徒刑參月，如易科罰│
│    │星巴克隨行卡一張，侵│金，以新台幣壹仟元折算壹日。扣│
│    │入甲○○住處行竊。  │案星巴克隨行卡壹張沒收。      │
├──┼──────────┼───────────────┤
│ 二 │於98年5 月14日凌晨4 │於夜間侵入住宅竊盜，未遂，處有│
│    │時25分許，持星巴克隨│期徒刑肆月，如易科罰金，以新台│
│    │行卡一張，於夜間侵入│幣壹仟元折算壹日。扣案星巴克隨│
│    │甲○○住處行竊而不遂│行卡壹張沒收。                │
└──┴──────────┴───────────────┘
附錄本案論罪科刑法條全文：
刑法第306 條：（侵入住居罪）
  無故侵入他人住宅、建築物或附連圍繞之土地或船艦者，處一
  年以下有期徒刑、拘役或三百元以下罰金。
  無故隱匿其內，或受退去之要求而仍留滯者，亦同。
刑法第320 條：（竊盜罪）
  意圖為自己或第三人不法之所有，而竊取他人之動產者，為竊
  盜罪，處五年以下有期徒刑、拘役或五百元以下罰金。
  意圖為自己或第三人不法之利益，而竊佔他人之不動產者，依
  前項之規定處斷。
  前二項之未遂犯罰之。
刑法第321 條：（加重竊盜罪）
  犯竊盜罪而有左列情形之一者，處六月以上、五年以下有期徒
  刑：
  一、於夜間侵入住宅或有人居住之建築物、船艦或隱匿其內而
      犯之者。
  二、毀越門扇、牆垣或其他安全設備而犯之者。
  三、攜帶兇器而犯之者。
  四、結夥三人以上而犯之者。
  五、乘火災、水災或其他災害之際而犯之者。
  六、在車站或埠頭而犯之者。
  前項之未遂犯罰之。


司法院資訊處製作；財團法人民間司法改革基金會備份。
